臺灣臺北地方法院民事裁定
109年度重訴字第955號
原      告  張火財  

訴訟代理人  李亢和律師
被      告  李秀    
            宋美穎  
            宋華明  
兼  共  同                      
訴訟代理人  宋華森  
被      告  宋樺有  


            許葉惠妹
            林清松  

            林守仁  


            林新進  

            林美年  


            陳林美妍

            周林美娥

            周財發  



上  一  人
訴訟代理人  蔣美龍律師
被      告  陳溧宏  
兼  上一人                    
訴訟代理人  陳李水仙
被      告  黃林幸妃
上列當事人間請求拆屋還地等事件，本院裁定如下：
    主    文
本件訴訟標的價額核定為新臺幣參仟肆佰零柒萬捌仟貳佰元。
原告應於本裁定送達後五日內，補繳第一審裁判費新臺幣壹拾壹
萬參仟伍佰貳拾元，逾期未繳即駁回其訴。
    理    由
一、按訴訟標的之價額，由法院核定。核定訴訟標的之價額，以
    起訴時之交易價額為準；無交易價額者，以原告就訴訟標的
    所有之利益為準，民事訴訟法第77條之1第1項、第2項所明
    定。又請求將土地上之房屋拆除並交還土地之訴，係以土地
    之交還請求權為訴訟標的，其訴訟標的之價額應以土地之價
    額為準，房屋之價額不包括在內；無實際交易價額時，以原
    告起訴時土地當期公告現值為核定依據，亦無不可。蓋土地
    公告現值係直轄市及縣（市）政府依平均地權條例第46條規
    定，對土地價值逐年檢討、調整、評估之結果，自非不得認
    與市價相當而為核定訴訟標的價額之參考（最高法院94年度
    台上字第2150號、105年度台抗字第504號裁定意旨參照）。
二、經查，原告起訴請求被告應分別將坐落於臺北市○○區○○段○○
    段000○00000地號土地（下合稱系爭土地，如單指其一，各
    稱189地號土地、189-1地號土地）上，如附圖所示A1、A2、
    B、C、D1、D2、E、F部分地上建物全部拆除並回復原狀後，
    將土地騰空返還原告及全體共有人，其起訴之客觀利益即返
    還遭占用土地之價額。依起訴時189地號土地及189-1地號土
    地109年之公告現值分別為每平方公尺新臺幣（下同）10萬2
    ,000元、6,300元（見本院卷一第15、17頁），及其主張被
    告占用189地號土地面積為332平方公尺、占用189-1地號土
    地面積為34平方公尺計算系爭土地之交易價值為3,407萬8,2
    00元（計算式：10萬2,000元×332平方公尺+6,300元×34平方
    公尺＝3,407萬8,200元）。是本件訴訟標的價額核定為3,407
    萬8,200元，應徵第一審裁判費31萬1,904元，原告僅繳納19
    萬8,384元，尚應補繳11萬3,520元（計算式：31萬1,904元-
    19萬8,384元=11萬3,520元）。茲依民事訴訟法第249條第1
    項但書之規定，限原告於收受本裁定送達5日內補繳，逾期
    不繳，即駁回其訴。
三、爰裁定如主文。
中　　華　　民　　國　　111 　年　　7　　 月　　 8　　日
                  民事第六庭  審判長法　官　許純芳
　　　　　　　　　
　　　　　　　　　　　　　　　　　　法　官　劉宇霖
　　　　　　　　　
　　　　　　　　　　　　　　　　　　法　官　許柏彥
以上正本係照原本作成。
如不服本裁定關於核定訴訟標的價額部分，應於送達後十日內向
本院提出抗告狀，並繳納抗告費新臺幣一千元；其餘關於命補繳
裁判費部分，不得抗告。
中　　華　　民　　國　　111 　年　　7 　　月　　11　　日
                                    書記官  蔡庭復